臺灣高雄地方法院刑事判決　　　　　　　　　　　　　九十一年度訴緝字第六二號
　　公　訴　人　臺灣高雄地方法院檢察署檢察官
　　被　　　告　甲○○
右列被告因違反毒品危害防制條例案件，經檢察官提起公訴（八十九年度毒偵字第三
０二七號、第四五五五號、第五０七五號），本院判決如左︰
    主  文
甲○○連續施用第一級毒品，處有期徒刑柒月。又連續施用第二級毒品，處有期徒刑
參月，安非他命壹包（驗前毛重零點貳肆公克，驗後毛重零點壹陸公克）、安非他命
壹包（驗前毛重零點捌參公克，驗後毛重零點柒伍公克）均沒收銷燬之。應執行有期
徒刑捌月，安非他命壹包（驗前毛重零點貳肆公克，驗後毛重零點壹陸公克）、安非
他命壹包（驗前毛重零點捌參公克，驗後毛重零點柒伍公克）均沒收銷燬之。
    事  實
一、甲○○前於民國（下同）八十八年間因施用毒品案件，經本院以八十八年度毒聲
    字第九四四八號裁定送觀察、勒戒後，認無繼續施用毒品之傾向，由台灣高雄地
    方法院檢察署檢察官於八十八年十二月三十日，以八十八年度毒偵字第三四０五
    號為不起訴處分確定；猶不知悔改，明知海洛因業經公告列為毒品危害防制條例
    第二條第二項第一款之第一級毒品，安非他命業經公告列為毒品危害防制條例第
    二條第二項第二款之第二級毒品，均不得施用，仍分別基於概括之犯意，自八十
    九年四月二十三日起至八十九年七月二十日止，在高雄市○○區○○路二六０巷
    十四之一號住處等地，以海洛因摻入香煙內吸食方式，連續施用第一級毒品海洛
    因多次，復以安非他命置於錫箔紙或吸食器中以火燒烤吸食其霧化氣體之方式，
    連續施用第二級毒品安非他命多次，嗣於八十九年四月二十三日一時四十五分許
    ，在高雄市○鎮區○○街一四九號前經警查獲，並扣得其持有安非他命一包（驗
    前毛重０．二四公克，驗後毛重０．一六公克），復於八十九年六月二十九日十
    一時三十分許，在高雄市○○區○○街六十五號三樓經警查獲，再於八十九年七
    月二十日十五時許，在高雄市○○區○○街四十一號經警查獲，並扣得其持有安
    非他命一包（驗前毛重０，八三公克，驗後毛重０．七五公克）。嗣經臺灣高雄
    地方法院檢察署檢察官聲請，而由本院以八十九年度毒聲字第五六二三號裁定送
    觀察、勒戒後，認有繼續施用毒品之傾向，再由本院以八十九年度毒聲字第七二
    四五號裁定令入戒治處所施以強制戒治。
二、案經高雄市政府警察局前鎮分局、苓雅分局移送台灣高雄地方法院檢察署檢察官
    偵查起訴。
    理  由
一、訊據被告甲○○對右揭事實坦承不諱，復有晶體二包扣案可資佐證，該扣案之晶
    體二包送請高雄醫學大學附設中和紀念醫院檢驗結果，均係安非他命（其中一包
    驗前毛重０．二四公克，驗後毛重０．一六公克；另一包驗前毛重０，八三公克
    ，驗後毛重０．七五公克），有該院九十年三月十二日第0000－000、一
    一二號檢驗報告單二紙在卷足憑，被告三次經警查獲時所採之尿液分別送請高雄
    市立凱旋醫院、高雄醫學大學附設中和紀念醫院檢驗結果，亦檢驗出嗎啡及安非
    他命陽性反應，有高雄市立凱旋醫院八十九年五月十二日高市凱醫檢字第五九七
    號、八十九年七月二十一日高市凱醫檢字第六九二號、八十九年八月四日高市凱
    醫檢字第七０八號尿液檢驗成績書三紙，及高雄醫學大學附設中和紀念醫院九十
    年三月十九日第0000－000、二一七、二一八號檢驗報告單三紙在卷可按
    。而海洛因投與入人體後，水解還原成嗎啡，再循嗎啡之代謝方式排出體外，已
    據行政院衛生署藥物食品檢驗局以（七三）藥檢壹字第０三０二二一號函說明綦
    詳。被告之自白經查既與事實相符，自得採為論科之依據，事證明確，被告於右
    揭時地施用海洛因及安非他命之犯行均堪以認定。
二、被告曾於八十八年間因施用毒品案件，經本院以八十八年度毒聲字第九四四八號
    裁定送觀察、勒戒後，認無繼續施用毒品之傾向，由台灣高雄地方法院檢察署檢
    察官於八十八年十二月三十日，以八十八年度毒偵字第三四０五號為不起訴處分
    確定等情，有台灣高雄地方法院檢察署刑案資料查註紀錄表、本院被告院內索引
    卡紀錄表、台灣高等法院被告全國前案紀錄表、本院八十八年度毒聲字第九四四
    八號、台灣高雄地方法院檢察署八十八年度毒偵字第三四０五號不起訴處分書在
    卷可稽。準此，被告於不起訴處分確定後五年內再犯施用第一級毒品海洛及第二
    級毒品安非他命之犯行堪予認定。
三、查海洛因係毒品危害防制條例第二條第二項第一款之第一級毒品，安非他命係同
    條例第二條第二項第二款之第二級毒品，被告於不起訴處分確定後五年內再犯本
    案施用第一級毒品海洛因及第二級毒品安非他命之行為，經觀察、勒戒後認有繼
    續施用毒品之傾向，依同條例第二十條第三項之規定，即應予以論罪科刑，核其
    所為，係犯同條例第十條第一項之施用第一級毒品罪及同條例第十條第二項之施
    用第二級毒品罪。被告先後多次施用第一級毒品海洛因及第二級毒品安非他命，
    均時間緊接，犯罪構成要件相同，顯係各基於概括之犯意反覆為之，應依連續犯
    之規定論以一罪，並依法加重其刑。被告先後多次持有第一級毒品海洛因及第二
    級毒品安非他命，亦係分別基於概括之犯意，本應以連續持有論，惟其持有後進
    而施用，其低度之持有行為應為高度之施用行為所吸收，故不另論其持有第一級
    毒品海洛因及第二級毒品安非他命罪。被告所犯施用第一級毒品海洛因罪、施用
    第二級毒品安非他命罪，犯意各別，行為互殊，犯罪構成要件不同，應予分別論
    處，合併處罰。審酌被告前因施用毒品案件經不起訴處分，竟未生警悟之心，猶
    犯本件罪行，顯見其自制意志不堅，行為固不足取，惟念其施用毒品海洛因及安
    非他命，僅係戕害自身身心健康、未對他人造成危害，及其施用之次數、時間久
    暫，並其犯罪之動機、目的、智識程度、所生之危害、犯後坦承犯行、深表悔意
    、態度良好等一切情狀，爰分別量處如主文所示之刑，並定其應執行之刑。扣案
    之第二級毒品安非他命一包（驗前毛重０．二四公克，驗後毛重０．一六公克）
    、安非他命一包（驗前毛重０，八三公克，驗後毛重０．七五公克），均屬毒品
    ，應依毒品危害防制條例第十八條第一項前段之規定宣告沒收銷燬之，至鑑驗耗
    用之安非他命既已滅失，自無庸宣告沒收銷燬。
據上論斷，應依刑事訴訟法第二百九十九條第一項前段，毒品危害防制條例第十條第
一項、第二項、第十八條第一項前段，刑法第十一條、第五十六條、第五十一條第五
款，判決如主文。
中      華      民      國    九十一    年      四      月    十  九    日
                                  臺灣高雄地方法院刑事第三庭
                                      法  官  孫  啟  強
右正本證明與原本無異。
如不服本判決，應於判決送達後十日內，向本院提出上訴狀。
                                      書記官  盧  雅  婷
中    華    民    國    九  十  一    年      四      月      十  九    日
附錄本判決論罪科刑之法條：
毒品危害防制條例第十條：
施用第一級毒品者，處六月以上五年以下有期徒刑。
施用第二級毒品者，處三年以下有期徒刑。
